【裁判字號】    97,訴,610
【裁判日期】    970715
【裁判案由】    毒品危害防制條例
【裁判全文】
臺灣基隆地方法院刑事判決        97年度訴字第610號
公  訴  人  臺灣基隆地方法院檢察署檢察官
被      告  丙○○
                    （另案於臺灣基隆監獄執行中）
上列被告因毒品危害防制條例案件，經檢察官提起公訴（97年度
毒偵字第417號），並經本院合議庭裁定由受命法官獨任進行簡
式審判程序，判決如下：
    主      文
丙○○施用第一級毒品，累犯，處有期徒刑捌月。
扣案之第一級毒品海洛因淨重參點貳壹公克（併同難以完全析離
之包裝袋參只）、第二級毒品甲基安非他命毛重貳點肆公克（併
同難以完全析離之包裝袋貳只）均沒收銷燬之。
    事實及理由
一、本件事實應補充：「被告前因施用毒品案件，經觀察勒戒後
    ，認無繼續施用之傾向，於民國87年7月21 日執行完畢釋放
    ，經臺灣基隆地方法院檢察署檢察官於87 年7月21日以87年
    度偵字第2632號不起訴處分確定。其因施用毒品案件，經臺
    灣基隆地方法院判處有期徒刑10月確定，併同槍砲彈藥刀械
    管制條例案等案件，經臺灣基隆地方法院以94年度聲字第33
    號裁定應執行有期徒刑1年7月，接續執行，嗣因96年減刑後
    因刑滿勿庸執行，於96年9月27 日結案而執行完畢。」、證
    據應補充：「被告於本院準備程序及審判程序之自白。」、
    應適用之法條應補充：「被告持有第一、二級毒品海洛因、
    甲基安非他命係供施用，其持有之低度行為均為施用之高度
    行為所吸收，均不另論罪。扣案之第一級毒品海洛因淨重3.
    21 公克（併同難以析離之包裝袋3只）、第二級毒品甲基安
    非他命毛重2.4公克（併同難以完全析離之包裝袋2只），均
    為查獲之毒品（蓋無論以何種方式分離包裝袋與其內裝之毒
    品，包裝袋內均會有極微量毒品殘留，故上述包裝袋應整體
    視為查獲毒品，一併依前揭規定宣告沒收銷燬之，參見最高
    法院95年度臺上字第3739號、第7354號判決），不問屬於犯
    人與否，應依毒品危害防制條例第18條第1項前段宣告沒收
    銷燬之。」外，餘均引用如附件檢察官起訴書之記載。
二、據上論斷，應依刑事訴訟法第273 條之1第1項、第284條之1
    、第299條第1項前段、第310條之2、第454條第2項，毒品危
    害防制條例第10條第1項、第23 條第2項、第18條第1項前段
    ，刑法第11條、第47條第1項、第55條，判決如主文。
本案經檢察官乙○○到庭執行職務。
中    華    民    國    97    年    7    月    15   日
                  刑事第四庭法  官    何怡穎
以上正本證明與原本無異。
對於本件判決如有不服，應於收受送達後10日內，向本院提出上
訴書狀，上訴於臺灣高等法院，並按他造當事人之人數附具繕本
。
中    華    民    國    97    年    7    月    15   日
                            書記官    鄭梅君
附錄本案論罪科刑法條：
毒品危害防制條例第10條
施用第一級毒品者，處 6 月以上 5 年以下有期徒刑。
施用第二級毒品者，處 3 年以下有期徒刑。
附件：
臺灣基隆地方法院檢察署檢察官起訴書
                                      97年度毒偵字第417號
     被      告  丙○○  男  44歲（民國○○年○月○○日生）
                         住基隆市○○區○○街15之6號
                         身分證統一編號：Ｚ000000000號
 上列被告因違反毒品危害防制條例案件，業經偵查終結，認應提
 起公訴，茲敘述犯罪事實及證據並所犯法條如下：
         犯罪事實
 一、丙○○前因施用毒品案件，經送觀察、勒戒後，認有繼續施
     用毒品之傾向，經依臺灣臺北地方法院88年度毒聲字第838
     號裁定令入戒治處所施以強制戒治，於民國88年8 月30日交
     付保護管束期滿，經臺灣臺北地方法院於88年9 月15日以88
     年度戒毒偵字第27號不起訴處分書為不起訴處分確定。丙○
     ○又因施用第二級毒品案件，經送強制戒治（已於91年12月
     31日期滿執行完畢），由本署檢察官以88年度毒偵字第512
     號起訴書提起公訴，嗣後經臺灣高等法院以89年度上易字第
     2722號判處有期徒刑8 月確定，又因竊盜案另經臺灣基隆地
     方法院判處有期徒刑1年4月，經定應執行有期徒刑1 年11月
     ，於92年6月11日假釋，嗣於92年9月21日假釋期滿。丙○○
     再因施用第一、二級毒品案件，經臺灣基隆地方法院以94年
     度訴字第333 號判決判處有期徒刑10月確定，併同槍砲彈藥
     刀械管制條例另案接續執行，甫於95年8 月31日縮短刑期假
     釋出監，後因撤銷假釋，惟因96年減刑後因刑滿勿庸執行。
     再因施用第二級毒品案件，經臺灣基隆地方法院以96年度易
     字第358號判決判處有期徒刑7月，後經減刑為3月15日，於
     97年1月10日易科罰金執行完畢。詎猶不知悔改，基於同時
     施用第一級及第二級毒品之犯意，於97年2月4日14時許，在
     基隆市安樂區果菜市場公共廁所內，將第一級毒品海洛因及
     第二級毒品甲基安非他命混合在一起，放置於玻璃管內，以
     加熱方式就同時施用。為警於同日19時10分持搜索票於基隆
     市○○○路131號10樓搜索時查獲，並扣得第一級毒品3.21
     公克（淨重）、第二級毒品安非他命2.4公克（毛重）。另
     經採集尿液送驗，結果呈甲基安非他命、嗎啡陽性反應，而
     查知上情。
 二、案經基隆市警察局刑警大隊移送偵辦。
         證據並所犯法條
 一、上揭犯罪事實業經被告丙○○自白不諱，並有第一級毒品3.
     21公克（淨重）、第二級毒品安非他命2.4公克（毛重）扣
     案可資佐證，復有台灣尖端先進生技醫藥股份有限公司濫用
     藥物檢驗報告、法務部調查局濫用藥物實驗室鑑定書、毒品
     初步鑑驗報告單、起訴書、刑事判決及刑案資料查註紀錄表
     附卷可稽，被告犯嫌堪予認定。
 二、核被告所為，係犯毒品危害防制條例第10條第1項、第2項之
     施用第一級毒品及第二級毒品罪嫌。被告同時施用第一級毒
     品海洛因及第二級毒品甲基安非他命，係一行為觸犯數罪名
     ，屬想像競合，請從一重處斷。再被告於受有期徒刑執行完
     畢後，5 年內再犯有期徒刑以上之罪，有本署刑案資料查註
     紀錄表附卷可稽，請依累犯規定加重其刑。扣案之毒品，請
     依同條例第18條第1項前段規定宣告沒收並諭知銷燬。
 三、依毒品危害防制條例第23條第2項前段、刑事訴訟法第251條
     第1項提起公訴。
     此  致
 臺灣基隆地方法院
 中    華    民    國    97    年    3    月    28    日
                               檢察官  甲  ○  ○
 本件正本證明與原本無異
 中    華    民    國    97    年    4     月    7     日
                               書記官  張  雅  
 附錄所犯法條：
 毒品危害防制條例第10條第1項、第2項
     施用第一級毒品者，處六月以上五年以下有期徒刑。
     施用第二級毒品者，處三年以下有期徒刑。


司法院資訊處製作；財團法人民間司法改革基金會備份。
